【裁判字號】    97,訴,3995
【裁判日期】    980925
【裁判案由】    槍砲彈藥刀械管制
【裁判全文】
臺灣板橋地方法院刑事判決              97年度訴字第3995號
公  訴  人  臺灣板橋地方法院檢察署檢察官
被      告  庚○○
選任辯護人  許英傑律師
上列被告違反槍砲彈藥刀械管制條例案件，經檢察官提起公訴（
97年度偵緝字第1211號），本院判決如下：
    主  文
庚○○犯非法持有手槍罪，累犯，處有期徒刑陸年，併科罰金新
臺幣貳拾萬元，罰金如易服勞役，以新臺幣壹仟元折算壹日。扣
案如附表一所示之制式手槍及子彈（數量見同表），均沒收。
    事  實
一、庚○○前因犯以下(一)至(三)、(四)至(七)所示之各罪，均經判處有
    期徒刑確定，並已執行完畢（於本案構成累犯之前科）：
  (一)前因於民國81年間犯麻醉藥品管理條例第13條之1 第2 項第
    4 款之非法施用麻醉藥品罪，經本院於81年12月18日以81年
    度易字第6511號刑事判決判處有期徒刑五月，如易科罰金，
    以銀元30元折算一日，緩刑三年，於82年2 月1 日確定。
  (二)隨因於82年間犯麻醉藥品管理條例第13條之1 第2 項第4 款
    之非法施用麻醉藥品罪，經本院以82年度訴字第2297號刑事
    判決判處有期徒刑六月，如易科罰金，以銀元三百元折算一
    日，於83年3 月14日確定。
  (三)另因於82年間犯懲治盜匪條例第5 條第1 項第1 款之強盜罪
    、刑法搶奪罪，經本院於83年7 月6 日以82年度訴字第2844
    號刑事判決分別判處有期徒刑七年二月、一年八月，並定其
    應執行刑為有期徒刑八年，經臺灣高等法院以該院83年度上
    訴字第6695號刑事判決駁回其上訴，於84年5 月3 日確定。
  (四)上開(二)、(三)所示之罪，自84年6 月24日入監執行，並再經本
    院裁定定應執行為八年二月；而上開(一)所示之罪之緩刑，並
    經裁定撤銷緩刑，與上開(二)、(三)所示之罪，接續執行，至87
    年3 月26日假釋出監，假釋期間付表保護管束，期間至91年
    1 月20日（因假釋期間犯(四)、(五)所示之罪而經撤銷假釋）。
  (五)詎其於假釋期間，復自89年7 、8 月間起至同年月11日14日
    犯持有可發射子彈具有殺傷力之槍枝罪，經本院以90年度訴
    字第1064號刑事判決判處有期徒刑二年，併科罰金新臺幣三
    萬元，經其上訴並撤回上訴後，於90年12月19日確定。
  (六)另又因於90年4 月間犯共同行使偽造私文書罪，經桃園地方
    法院以該院91年度訴字第1352號刑事判決判處有期徒刑五月
    ，如易科罰金，以銀元三百元折算一日，於92年6 月20日確
    定。
  (七)另於90年6 月間犯故買贓物罪、寄藏贓物罪，經臺灣桃園地
    方法院以該院93年度易字第962 號刑事判決分別判處有期徒
    刑六月、七月，並定其應執行為有期徒刑一年，於94年5 月
    20日確定。
  (八)上開(二)、(三)所示之罪之假釋，因其於假釋期間犯上開(五)所示
    之罪，經撤銷假釋後，90年8 月28日入監執行上開(二)、(三)所
    示之罪經撤銷假釋後之殘刑，並接續執行上開(五)、(六)所示之
    罪，而上開(五)、(六)所示之罪，再經臺灣桃園地方法院裁定減
    刑並定其應執行刑為有期徒刑二年七月，於95年12月1 日假
    釋出監，假釋期間付保護管束並另於假釋出監後，執行罰金
    易服勞役，於96年5 月30日易服勞役完畢；又其上開假釋期
    間，因中華民國九十六年罪犯減刑條例施行而於96年7 月16
    日期滿，且該假釋至期滿均未經撤銷假釋，而視為執行完畢
    （以上各罪於本案構成有期徒刑之前科）。
  (九)另又於96年11月11日經警查獲持有仿貝瑞塔廠92FS型改造手
    槍一支與9mm 制式子彈三顆，經臺灣桃園地方法院檢察署檢
    察官於98年7 月6 日以該署98年度偵緝字第206 號檢察官起
    訴書提起公訴，現由臺灣桃園地方法院以該院98年度訴字第
    904號審理中。
二、庚○○明知由兵器工廠製造之具有殺傷力之制式手槍、子彈
    ，係屬槍砲彈藥刀械管制條例之管制手槍、子彈，非經中央
    主管機關之許可，不得持有，竟於不詳時間，因不詳原因，
    取得持有如附表一所示之制式手槍及子彈二十四顆後，其雖
    明知制式手槍及子彈，係屬槍砲彈藥刀械管制條例之管制手
    槍、子彈，非經中央主管機關之許可，不得持有，並可預見
    附表一所示之制式手槍及子彈，可能係分屬槍砲彈藥刀械管
    制條例管制之制式手槍、子彈，且其未向主管機關申請許可
    持有附表一所示之制式手槍及子彈，竟基於持有該等制式手
    槍與子彈亦不違背其本意之犯意，而依其取得原因，持有附
    表一所示之制式手槍及子彈，且未向主關機關申請許可，而
    自該時起非法持有附表一所示之制式手槍及子彈；並再於取
    得附表一所示之制式手槍及子彈後之某時起，將附表一所示
    之制式手槍及子彈藏放在臺北縣樹林市○○街61巷30弄8 號
    四樓之不知情之丁○○所有（下稱本案丁○○千歲街房屋）
    而出租該屋房間予不知情之丙○○供作賭博場所之該房屋內
    。
三、嗣經員警子○○接獲線報，而由該局員警於97年2 月4 日晚
    間至本案丁○○千歲街房屋查緝，分別於該房屋外之千歲街
    61巷路旁查獲丙○○、在臺北縣樹林市○○路248 巷4 號之
    交通部公路總局臺北區監理所樹林監理站（下稱樹林監理站
    ）附近查獲庚○○後，經警聯絡丁○○由丁○○同意並帶同
    警方進入上開臺北縣樹林市○○街61巷30弄8 號四樓內，由
    員警子○○據線報在該屋之陽台之洗衣機下方（下稱本案查
    獲槍彈藏放地點）查獲以白色塑膠袋包裹之黑色槍盒（下稱
    扣案槍盒；又該白色塑膠袋雖未經扣案，惟已於查獲時經採
    證照片攝得該塑膠袋之外觀，下稱未扣案白色塑膠袋），而
    由巡佐戊○○以如附表二所示之方式開啟槍盒後，發現置於
    盒內之白色手套一雙（下稱扣案手套）、裝在透明夾鏈袋（
    未經扣案，下稱未扣案夾鏈袋）內之附表一所示之制式手槍
    及子彈。
四、案經臺北縣政府警察局樹林分局報告臺灣板橋地方法院檢察
    署檢察官偵查起訴。
    理  由
一、本案認定被告庚○○有罪之證據方法，計有：(一)被告就自己
    之犯罪事實於警詢、偵查及審理中之不利於己之陳述、(二)證
    人丙○○、己○○、丁○○、巡佐戊○○、員警癸○○、子
    ○○各分別於偵訊、審理中（除王志文外）之證言、(三)內政
    部警政署刑事警察局經依囑託鑑定規定為鑑定之該局97年3
    月21日刑鑑字第0970020324號槍彈鑑定書（即附表一所示之
    該鑑定書）、同局97年2 月29日刑醫字第0970021410號鑑驗
    書（驗得扣案手套內檢體係為被告之ＤＮＡ型別）、同局98
    年3 月24日刑醫字第0980033886號鑑驗書（無法由附表一所
    示之制式手槍及子彈檢出足資比對之ＤＮＡ型別）、(四)本院
    勘驗附表二所示之現場採證光碟之勘驗筆錄暨勘驗報告、(五)
    現場採證照片、附表二所示之現場採證光碟、扣案如附表一
    所示之本案制式手槍及子彈、事實欄三所示之扣案槍盒、扣
    案手套。經查皆未發現有實施刑事訴訟程序之公務員因違背
    法定程序取得該等證據方法之情形。茲就各該證據係有證據
    能力之理由及確經合法調查之程序，分述如下：
  (一)上開(二)所示之證人丙○○、己○○、丁○○、戊○○、癸○○、子○○於偵訊中之證言，查係於檢察官前為陳述並依法
    具結，依刑事訴訟法第158 條之3 、第159 條之1 規定，均
    有證據能力，復經本院於審判中，傳喚伊等到庭由檢察官、
    被告與其辯護人行交互詰問程序，取得伊等之證言，是上開
    證人伊等於本院審理中之證言，除均有證據能力並經合法調
    查而可為裁判之依據外，伊等上開各於偵訊中之證言，因均
    已予被告補行使詰問權，並經合法調查，自均得為裁判之依
    據（最高法院97年度台上字第4941號判決要旨參照）。
  (二)上開(三)所示之內政部警政署刑事警察局之各該鑑定書，係該
    局於執行手槍、子彈鑑定公務所出具之鑑定報告，依據刑事
    訴訟法第159 條立法理由及同法第206 條之規定，得為證據
    ，且上開鑑定書與被告本案犯罪事實均有關聯性，是上開各
    該鑑定書除均有證據能力外，並經本院於審判期日提示並告
    其要旨供被告及其辯護人為答辯，是上開各該鑑定書係均經
    合法調查，自均得為裁判之依據。
  (三)上開(四)所示之本院勘驗筆錄暨勘驗報告，查係本院依刑事訴
    訟法第212 條至第215 條之規定，就與本案案情有關之警方
    查獲扣案槍盒後於現場開啟該槍盒過程之現場採證光碟，依
    上開規定，通知當事人、辯護人及相關證人到場，以當場撥
    放該光碟內容之方式檢查後，依同法第42條規定所作成之筆
    錄等資料，該等筆錄及文書，自有證據能力，且經本院於審
    判期日提示上開筆錄及文書並告以要旨供被告及其辯護人為
    答辯，是上開文書均係經合法調查，自得為裁判之依據。
  (四)又上開(一)所示之被告就本案犯罪事實之不利於己之陳述，查
    無刑事訴訟法第156 條第1 項、第158 條之2 規定情形，且
    與本院依法調查所得事實相符，自得援引被告之不利己之陳
    述為認定其有罪之證據。
  (五)就上開(五)所示之各該非供述證據，查均無非法取得之情形，
    並經本院於審判期日提示供被告為辨識，並由其與其辯護人
    為答辯，是上開各該證據，除有證據能力外，並經合法調查
    ，自得為本院裁判之基礎。
二、被告庚○○就事實欄三所示之員警戊○○開啟扣案槍盒之過
    程，經本院勘驗附表二所示之蒐證錄影影像後，對附表二所
    示之開啟過程雖不爭執，且對理由欄一、(三)所示之鑑定報告
    並不爭執，惟矢口否認犯持有制式手槍及子彈罪，先於查獲
    當日之警詢及檢察官內勤初訊中先後辯稱其係於97年2 月4
    日晚間6 至7 時間在本案丁○○千歲街房屋內與丁○○聊天
    後自該處離去後，於同日晚間10時許，在樹林監理站附近之
    甲○○營業處（下稱本案樹林監理站甲○○營業處）遇到己○○，其與己○○即在該處聊天，後來己○○接獲一通電話
    於通話完畢後，即向其告知警方前往本案丁○○千歲街房屋
    臨檢，並隨即以伊另一支電話撥打予綽號「阿平」之男子，
    而伊於撥通前，因己○○另一支電話響起，己○○遂將該撥
    打予「阿平」之電話交其撥接並要其告訴「阿平」將放在本
    案丁○○千歲街房屋內之盒子藏起來，於該電話接通後，因
    「阿平」正在打麻將而將電話交予丙○○，其即告知丙○○
    將盒子藏起來云云（參見附表三編號一所示、同表編號二、
    (一)所示）；復於97年5 月28日偵訊中（本次併有丙○○、丁○○在場接受偵訊）將其前辯稱之己○○撥打電話予「阿平
    」之情改稱為係綽號「大胖明」之劉嘉明撥打電話予「阿平
    」云云（參見附表三編號二、(二)所示）；又於97年8 月4 日
    偵訊中（本次併有己○○在場接受偵訊）先辯稱附表一所示
    之制式手槍及子彈係「阿平」或「大胖明」所有云云後，改
    稱係丙○○所有云云，並辯稱其先前警詢、偵訊筆錄係配合
    丙○○之筆錄云云（參見附表三編號二、(三)所示）；再於97
    年8 月18日偵訊中辯稱係「阿平」在本案丁○○千歲街房屋
    內撥打電話予其而託其撥打電話給在本案丁○○千歲街房屋
    內之丙○○要丙○○將一個白色塑膠袋藏起來云云（參見附
    表編號二、(四)所示）；另於本院準備程序中更改稱以本案係
    己○○到其所在之本案樹林監理站甲○○營業處與其碰面後
    ，向其告知伊剛從本案丁○○千歲街房屋處逃離警方之追捕
    ，並隨即以伊行動電話撥打電話予丙○○，然因伊持用之另
    一支行動電話響起，己○○遂接聽該另一支行動電話之來電
    ，而將伊撥打予丙○○之行動電話交其撥接而要其向丙○○
    轉知警方仍在本案丁○○房屋樓下並要求丙○○把東西收好
    云云（參見附表三編號三、(一)所示）。其辯護人則以本案依
    證人甲○○、己○○、壬○○、辛○○之證言，可證明被告
    於97年2 月4 日晚間係在樹林監理站處甲○○營業處，是附
    表三編號一、(一)、問一所示之被告自陳其於同日傍晚6 至7
    時有在本案丁○○千歲房屋之記載係屬有誤；又被告甫執行
    完畢出所且向己○○借貸金錢，顯無購買制式手槍及子彈之
    資力；再依證人子○○之證言可證明本案於97年2 月4 日晚
    間在本案千歲街丁○○房屋外之道路駕車衝撞警員者應係己○○，而非被告；另被告於偵查中即已經辯稱本案係己○○
    要求其撥打行動電話至本案丁○○房屋要求現場人員藏匿以
    未扣案白色塑膠袋包裹之扣案槍盒，是被告並非到院之後才
    更改供詞；此外，檢察官認附表一所示之制式手槍及子彈係
    被告所有，係以扣案手套經驗得有被告ＤＮＡ為據，惟附表
    一所示之制式手槍及子彈並未驗得被告指紋，而本案為秘密
    證人檢舉案件且槍枝跟手套放在一起，除與一般人使用手套
    避免在槍枝上留下指紋之常情不符外，依證人丙○○證述之
    被告撥打電話要渠將扣案槍盒藏放至洗衣機下方，係一般人
    藏匿犯罪工具之方式不符，被告本案確實僅係轉述己○○之
    要求，附表一所示之制式手槍與子彈並非被告所有之辯護意
    旨為被告辯護，並聲請傳喚證人丙○○、己○○、丁○○、
    以及當時與被告及己○○同在本案樹林監理站甲○○營業處
    之甲○○、辛○○、壬○○、本案查獲前在本案丁○○住處
    內之乙○○為證人。
三、本案被告庚○○雖以上開辯詞為抗辯，其辯護人並以上開辯
    辯護意旨為被告為辯護，經查：
  (一)本案證人丙○○係在97年2 月4 日晚間警方至本案千歲街丁○○房屋查緝時，由渠自在該屋內之賭客「阿平」交付之已
    接通之行動電話與被告庚○○為通話，並依被告之指示將以
    未扣案白色塑膠袋包裹之扣案槍盒由本案千歲街丁○○房屋
    之洗衣機後方藏放至洗衣機下方之情，業據證人丙○○於偵
    查及審理中先後證述明確（偵查部分，參見97年2 月5 日內
    勤偵訊筆錄，97年度偵字第6226號卷第75頁至第76頁所示；
    97 年3月26日偵訊筆錄，同卷第100 頁至第101 頁第四行所
    示；97年5 月28日偵訊筆錄，同卷第134 頁第二行至第五行
    所示；97年8 月18日偵訊筆錄，同卷第154 頁第八行至第4
    頁第二頁所示。審理部分，參見97年12月10日審判期日筆錄
    第22頁第十一行以下至第23頁第十四行、第25頁至第26頁第六行
    所示），復依證人即本案查獲巡佐戊○○、員警癸○○、子
    ○○、本案千歲街丁○○房屋之屋主丁○○於偵訊及審理中
    證稱之本案係警方於查獲被告與丙○○後，經警聯絡丁○○
    後由丁○○帶同警方及被告與丙○○開門進入本案千歲街丁○○房屋，由警方在該房屋陽台處之洗衣機下方查獲以未扣
    案白色塑膠袋包裹之扣案槍盒等情（巡佐戊○○、員警癸○○、子○○偵查中之證言，參見97年度偵字第6226號卷第15
    3 頁所示；戊○○審判中之證言部分，參見本院97年12月10
    日審判筆錄第11頁至第12頁所示；癸○○審判中之證言部分
    ，參見同日審判筆錄第第4 至第5 頁所示；子○○審判中之
    證言部分，參見本院98年9 月9 日審判筆錄第3 頁至第4 頁
    所示。丁○○偵訊筆錄部分，參見97年2 月5 日內勤偵訊筆
    錄，上開同卷第78頁所示；審判筆錄部分，參見本院97年12
    月10日審判筆錄第18頁第一行至第十六行、第19頁倒數第五行
    至第20頁第十四行所示），參照如附表二之勘驗結果所示之本
    案警方查獲槍盒後於現場開啟槍盒過程，堪認附表一所示之
    制式手槍及子彈，於經警查獲時，係裝在未扣案透明夾鏈袋
    而併與扣案手套置於扣案槍盒內，再以未扣案白色塑膠袋包
    裹扣案槍盒，藏放在本案千歲街丁○○房屋陽台之洗衣機下
    方（即本案查獲槍彈藏放地點），且該以未扣案白色塑膠袋
    包裹之扣案槍盒原係置於該洗衣機上方而由丙○○於丁○○
    帶同警方及渠與被告開門進入本案千歲街丁○○房屋前，由
    丙○○依被告之電話指示，將該以未扣案白色塑膠袋包裹之
    扣案槍盒移置於本案查獲槍彈藏放地點。依上開事證，足堪
    認定扣案槍盒內裝之附表一所示之制式手槍及子彈與事實欄
    三所示之扣案手套，於警方在本案查獲槍彈藏放地點啟出前
    ，即係以如附表二所示之內裝狀態放置在本案千歲街丁○○
    房屋陽台處之洗衣機下方，且係由丙○○於與被告為通話後
    ，將該原以未扣案白色塑膠袋包裹之扣案槍盒，以該原外包
    裹及內置狀態，自該洗衣機之後方移置於下方。是本案除顯
    難認誣陷栽槍之情形外，本案附表一所示之制式手槍及子彈
    與扣案手套經警查獲時，既如附表二所示之內裝及藏放狀態
    ，自難認辯護人辯稱之本案附表一所示之制式手槍及子彈與
    扣案手套之藏放狀態與一般人藏匿犯罪工具之方式不符之辯
    護意旨為可採。
  (二)本案扣案手套經送鑑定經採得檢體驗得為被告之ＤＮＡ型別
    ，且未驗得丙○○或丁○○之ＤＮＡ型別，有理由欄一、(三)
    所示之鑑定書在卷可稽，依上開事證，本案附表一所示之制
    式手槍及子彈與扣案手套經警查獲時，既如附表二所示之內
    裝及藏放狀態，且由被告以電話指示丙○○將該以未扣案白
    色塑膠袋包裹之扣案槍盒藏放至本案查獲槍彈藏放地點，是
    本案內裝於扣案槍盒內之扣案手套既經驗得有被告之ＤＮＡ
    型別，且係由被告在電話中指示丙○○為藏放，依上開事證
    ，除可認被告知悉該以未扣案白色塑膠袋包裹之扣案槍盒外
    ，並可推認被告曾經接觸開啟該扣案槍盒等情，應勘認定。
    又本案證人丙○○雖於警詢、內勤偵訊中證稱被告在電話中
    向伊告知己○○要其打電話給「阿平」後叫伊把該以未扣案
    白色塑膠袋包裹之扣案槍盒藏放好（參見97年2 月5 日警詢
    筆錄，97年度偵字第6226號卷第20頁第九行至第十三行所示；
    97 年2月5 日偵訊筆錄，上開同卷第76頁第四行至第五行所
    示），惟查，丙○○於審理中就被告有無於該電話中向伊告
    知該通電話係己○○要其代為撥通並由其代為轉知要將該以
    未扣案白色塑膠袋包裹之扣案槍盒藏放好等情，於審理中經
    辯護人及本院分別提示伊上開警詢、偵訊筆錄對其詰問及訊
    問後，丙○○就伊上開警詢、偵訊中有關己○○之證言證稱
    以伊不記得被告在該通電話內有無提及己○○或己○○之綽
    號「甩手」，當時被告說的很快，伊只記得被告要伊把該以
    未扣案白色塑膠袋包裹之扣案槍盒自原本放置之地點移開並
    藏好，伊於聽完掛斷電話後，即立即至陽台將該以未扣案白
    色塑膠袋包裹之扣案槍盒藏放至本案查獲槍彈藏放地點等語
    （參見本院97年12月10日審判期日筆錄第22頁倒數第八行至
    第23頁第四行、第27頁倒數第三行至第28頁全部），是丙○○於接聽被告通話時，是否確有聽聞被告向其告知該通電話
    係己○○要其代為撥接並要伊移置該以未扣案白色塑膠袋包
    裹之扣案槍盒之言詞，已不無疑義；況以，本案依證人己○○、甲○○、辛○○之證言，雖可認定於97年2 月4 日當晚
    至員警在本案樹林監理站甲○○處附近道路查獲被告止，被
    告與己○○確有在本案樹林監理站甲○○營業處為會面，然
    己○○堅決否認渠有要被告代渠撥打電話予「阿平」要求丙○○將該以未扣案白色塑膠袋包裹之扣案槍盒藏盒之情，參
    酌被告於警詢、偵訊及審理中之內容相異之各該答辯（參見
    附表三所示），被告除曾辯稱係綽號「大胖明」之劉嘉明撥
    打電話與丙○○而與己○○無關外（參見附表三編號二、(二)
    、問三所示），復辯稱附表一編號所示之制式手槍及子彈係
    「阿平」或「大胖明」所有（參見附表三編號二、(三)、問二
    所示），又辯稱係「阿平」自本案千歲街丁○○房屋內撥打
    電話與其而託其撥打電話予丙○○轉知將該原以未扣案白色
    塑膠袋包裹之扣案槍盒藏好（參見附表三編號二、(四)、問一
    所示），是本案縱認被告與丙○○上開要求丙○○將該原以
    未扣案白色塑膠袋包裹之扣案槍盒藏好之該通電話中確有提
    及己○○或「甩手」，該提起事由或應非如被告辯稱之係己○○要其撥打該通電話之情；是本案依上開事證，自難僅憑
    丙○○於警詢及內勤偵訊中之上開有關己○○部分之不確定
    之證言，即遽認被告與丙○○間上開該通電話係己○○要求
    被告代為撥接為通話，或遽論附表一所示之制式手槍及子彈
    即為己○○所有，而忽略扣案槍盒內裝有檢出含被告ＤＮＡ
    型別之扣案手套及本案係由被告以電話指示丙○○將該原以
    未扣案白色塑膠袋包裹之扣案槍盒自原藏放地點移置藏於本
    案查獲槍彈藏放地點之該二不利於被告之確實證據。
  (三)本案被告及辯護人雖聲請傳喚證人即本案千歲街丁○○房屋
    之屋主丁○○以證明被告當日有無向丁○○借車及有無前往
    本案千歲街丁○○房屋之事實、當時與被告及己○○同在樹
    林監理站處之甲○○、辛○○、壬○○以證明己○○確有要
    被告代為撥打行動電話並要被告在該電話中向通話對象告以
    將東西藏好之事實、本案查獲前在本案丁○○房屋內之乙○○以證明己○○於查獲前確實有在本案丁○○房屋內之事實
    ，辯護人並以依證人子○○於審理中之證言可確認事實欄三
    所示之警方在千歲街61巷攔停未果之車輛應係己○○所駕駛
    等之辯護意旨欲證明附表一所示之制式子手槍及子彈係與被
    告無涉。然查：
    1.本案臺北縣政府警察局樹林分局獲得線報查獲本案之過程
      ，緣係員警子○○於97年1 月29日獲得線報知悉庚○○持
      有附表一所示之制式手槍及子彈後，於同年2 月4 日晚間
      由臺北縣政府警察局樹林分局派員前往上開丁○○住處按
      鈴查訪，經在內之四名男性賭客（其中一名綽號為「阿平
      」）、乙○○、「阿弟仔」、丙○○自監視器發現為警察
      而拒絕開門，並趁隙下樓逃逸，而由埋伏在千歲街61巷道
      路之員警王志文查獲丙○○，並由警在同巷發覺某部可疑
      深色自小客車經攔停未停而逃逸後，員警子○○再接獲庚○○可能在臺北縣樹林市○○路248 巷4 號之交通部公路
      總局臺北區監理所樹林監理站（下稱樹林監理站）附近之
      線報後，由巡官王進德、巡佐戊○○、員警癸○○、子○○等人分別駕駛二部車輛再前往樹林監理站附近查緝，而
      由巡佐戊○○、員警癸○○等人在該處之道路旁之某部深
      色自小客車查獲庚○○，並再由員警子○○等人以另部車
      輛追緝另部可疑深色自小客車，惟未經緝獲；而於警方查
      獲庚○○、丙○○後，經警聯絡丁○○由丁○○同意並帶
      同警方進入本案臺北縣樹林市○○街61巷30弄8 號四樓內
      等情，業據證人子○○、戊○○、癸○○、王志文、丙○○分別於偵訊及審理中證述明確。
    2.關於證人子○○就本案警方於千歲街61巷對該部可疑小客
      車攔停未成後，並非以跟車尾隨之方式跟蹤該車至本案樹
      林監理站甲○○營業處前之查獲被告地點處，而係依線民
      告知之被告可能所在地點之線報而至該處查看，且伊除不
      知悉於千歲街61巷之該部經攔停未停之車輛為何人所駕駛
      外，亦不確定伊在查獲被告地點處所發覺之另部可疑自用
      小可車是否確為該部在千歲街61巷之該部經攔停未停之車
      輛等情，於審理中證述明確（參見98年9 月9 日審判期日
      筆錄第4 頁倒數第八行至第五行、第7 頁第十一行至第十五行
      所示），辯護人上開辯護意旨，顯有與證人證述之內容未
      符，自難採認。
    3.又被告前於警詢及審理中均自陳其於本案查獲前有前往本
      案千歲街丁○○住處（參見附表三編號一、(一)、問一所示
      ；同表編號三、(二)、2.、問二所示）而證人丁○○亦證稱
      被告當日有向伊借車而該車係放在本案千歲街丁○○房屋
      之地下室等語（參見97年12月10日審判期日筆錄第18頁第
      倒數第七行至十一行、第19頁倒數第九行至第六行所示），
      是丁○○之證言，顯難對被告為何有利之認定。
    4.再以，證人乙○○雖證稱渠於員警前往本案千歲街丁○○
      房屋查緝前，有見到「甩手」己○○在該房屋內云云（參
      見98年4 月22日審判筆錄第5 頁第十二行至第6 頁第六行所
      示），然以，乙○○上開證言除經證人己○○否認外，己○○與乙○○對質，指臺北縣政府警察局樹林分局以本案
      千歲街丁○○房屋係為賭場，出入須有人帶領，伊無人帶
      領並無法進入等語（參見同日審判筆錄第23頁第十七行至第
      行），且證人丙○○前亦證稱當日在本案千歲街丁○○
      房屋內未見到己○○，此外，被告其辯稱之「阿平」依其
      自承係為男子，惟張政勳竟證稱當日員警至本案千歲街丁○○房屋查緝時，當時屋內有渠、與渠賭博之三名婦人、
      丙○○、綽號「阿明」之人，是乙○○之證言，與被告自
      己辯稱及證人丙○○證稱之當時係被告撥打電話與正在賭
      博之「阿平」之男子而由「阿平」將電話交丙○○接聽之
      該答辯情節及證言內容顯有不符，是證人乙○○之證言，
      自難認屬實。
    5.末以，證人壬○○雖證稱伊有在本案樹林監理站甲○○營
      業處內目睹並聽聞己○○將行動電話交給被告說塑膠袋收
      起來，於該當時現場僅有己○○、被告、被告女友辛○○
      與伊云云（參見98年4 月22日審判期日筆錄第14頁倒數第
      五行至第九行、第15頁第五行至第十二行），惟以，被告除
      前於警詢、偵查中，均未曾向警方或檢察官請求傳喚壬○○為調查外，其於本院準備程序中亦係辯稱其代己○○撥
      打電話時係有其、其女友辛○○、己○○、己○○女友、
      甲○○在場（參見附表三編號三、(一)、1.、問二所示），
      除未陳稱壬○○當時係在場外，就其辯稱之其撥打電話在
      場之人亦與壬○○證稱之在場之人有所不符，況以，證人
      辛○○、甲○○之證言均未述及當日有目睹被告辯稱之己○○要其代撥打電話之情節，依上開事證，自難認證人壬○○之證言係屬實在而對被告為有利之認定。
    6.綜上，本案被告及辯護人聲請調查之證據，均難認對被告
      為何有利之認定。
  (四)本案依上開事證，堪認附表一所示之制式手槍及子彈應係被
    告所持有。又附表一所示之各該手槍及子彈經內政部警政署
    刑事警察局為鑑定結果，確係為有殺傷力之制式手槍及子彈
    ，有附表一各欄所示之鑑定報告在卷可稽。按行為人對於構
    成犯罪之事實，雖非決意促使其發生，但預見其發生而其發
    生並不違背其本意者，依刑法第13條第2 項之規定，仍以故
    意論。此學理上所稱之間接故意，指行為人主觀上對於構成
    要件之實現有所預見，仍聽任其發展，終致發生構成要件之
    該當結果者而言（最高法院83年度台上字第4329號判決要旨
    參照）。查以，我國法令不准許民眾非法持有槍枝，係為公
    眾週知之事實，而就民間合法持有或報繳槍砲彈藥之要件，
    除經內政依槍砲彈藥刀械管制條例訂定有槍砲彈藥刀械許可
    及管理辦法規範外，另有自衛槍枝管理條例併為規範。本案
    附表一所示之各該手槍及子彈，其質材優異構造精良，並有
    出廠編號刻印痕跡，不難查知各該手槍及子彈除應係具有殺
    傷力外，更應能推知該等手槍及子彈應係屬兵器工廠製造之
    制式手槍及子彈，是被告明知其未曾向主管機關（各縣市警
    察局）申請許可，仍逕持有附表一所示之制式手槍及子彈，
    顯有持有制式手槍及子彈，亦不違背其本意之不確定故意。
  (五)縱上所述，本案事證明確，被告犯行洵堪認定，應予依法論
    科。
四、核被告庚○○所為，係犯槍砲彈藥刀械管制條例第7 條第4
    項之非法持有手槍罪、同條例第12條第4 項之非法持有子彈
    罪。按非法持有（或寄藏）槍砲彈藥刀械等違禁物，所侵害
    者為社會法益，如持有之客體種類相同（同為手槍，或同為
    子彈者），縱令持有（或寄藏）之客體有數個（如數支手槍
    、數顆子彈），仍為單純一罪，不發生想像競合犯之問題（
    最高法院92年台上字第2121號判決要旨參照）；另同時持有
    （或寄藏）手槍、子彈係觸犯槍砲彈藥刀械管制條例之條例
    第8 條第4 項、第12條第4 項之罪，應依想像上競合犯從較
    重之該條例第8 條第4 項未經許可無故持有（或寄藏）手槍
    罪處斷（最高法院74年台上字第3400號判例、81年台上字第
    1418號判決要旨參照）。查以，被告雖非法持有附表一編號
    二所示之制式子彈共二十四顆，依上開說明，屬單純一罪，
    僅犯槍砲彈藥刀械管制條例第12條第4 項之罪一罪；又被告
    以一行為同時觸犯上開二罪名，為想像競合犯，應從一重之
    非法持有手槍罪處斷。被告前曾受有如事實欄一所示之犯罪
    科刑及執行情形，有臺灣高等法院被告前案紀錄表一份在卷
    可憑，其於受有期徒刑之執行完畢後，五年以內故意再犯本
    案有期徒刑以上之本罪，係構成累犯，應依刑法第47條第1
    項之規定加重其刑。爰審酌被告未經許可，即非法持有附表
    一所示之制式手槍及子彈，對社會治安已有相當潛在之威脅
    ，茲斟酌其素行、生活狀況、犯罪之動機、目的、手段、所
    查獲之手槍種類、子彈數量等之一切情狀，量處如主文所示
    之刑，並就併科罰金部分，諭知罰金如易服勞役之折算標準
    ，以示懲儆。
五、扣案如附表一所示之制式手槍一支、送鑑剩餘之子彈十六顆
    ，均為違禁物，不問屬於犯人與否，均應依刑法第38條第
    1 項第1 款規定宣告沒收。至於，經鑑定試射完罄之子彈八
    顆，射擊後其彈藥部分因擊發而燃燒殆盡，其餘部分亦裂解
    為彈頭與彈殼，已不具子彈之外型及功能，均無殺傷力，非
    屬違禁物，自毋庸宣告沒收（最高法院94年度台上字第31
    95 號 判決要旨參照）。又扣案槍盒、白色手套，雖係供被
    告放置附表一所示之制式手槍及子彈之用、或供被告保養槍
    枝所用，然被告否認為其所有，而該等物品查非違禁物且屬
    刑法第38條第3 項之相對沒收之物品，經本院審酌後認有無
    對該二物品為沒收諭知，均對公益難謂有何影響，爰不為沒
    收之諭知。
據上論斷，應依刑事訴訟法第299 條第1 項前段，槍砲彈藥刀械
管制條例第7 條第4 項、第12條第4 項，刑法第11條前段、第55
條、第47條第1 項、第42條第3 項前段、第38條第1 項第1 款，
判決如主文。
本件經檢察官陳怡親到庭執行職務
中    華    民    國    98    年    9     月    25    日
                  刑事第一庭審判長法  官  王復生
                                  法  官  連雅婷
                                  法  官  陳世旻
┌──────────────────────────────────────────────┐
│附表一：扣案之本案制式手槍、制式子彈                                                        │
├──┬─────────┬────┬────────────────────────────┤
│編號│名稱              │數量    │鑑定文號暨鑑定結果                                      │
├──┼─────────┼────┼────────────────────────────┤
│ 一 │捷克CZ廠75型（出廠│壹枝（含│(一)鑑定文號：內政部警政署刑事警察局97年3 月21日刑鑑字第09│
│    │槍號BH240）       │彈匣貳個│  00000000號。                                          │
│    │                  │）      │(二)鑑定結果：送鑑空手槍壹枝（槍枝管制編號0000000000），認│
│    │                  │        │  係口徑9mm 制式自動手槍，為捷克CZ廠75型，槍號遭磨滅，經│
│    │                  │        │  以電解腐蝕法重現結果，研判槍號為BH240 ，槍管內具陸條右│
│    │                  │        │  旋來復線，擊發功能正常，可供擊發同口徑制式子彈使用，認│
│    │                  │        │  具殺傷力。                                            │
│    │                  │        │(三)本院附註：上開鑑定書雖未載有二個彈匣，惟依查獲採證照片│
│    │                  │        │  及上開鑑定書檢附之照片，係有二個彈匣。另依本院命同局就│
│    │                  │        │  查獲之本案扣案制式手槍及子彈採證是否尚存留有被告ＤＮＡ│
│    │                  │        │  之同局98年3 月24日刑醫字第098003386 號鑑定書，亦記載係│
│    │                  │        │  有二彈匣。                                            │
├──┼─────────┼────┼────────────────────────────┤
│ 二 │制式子彈          │拾陸顆（│(一)鑑定文號：同上。                                      │
│    │                  │查獲貳拾│(二)鑑定結果：認均係口徑9mm 制式子彈，採樣捌顆試射，可擊發│
│    │                  │肆顆，經│  ，認具殺傷力。                                        │
│    │                  │鑑定試射│                                                        │
│    │                  │捌顆）  │                                                        │
└──┴─────────┴────┴────────────────────────────┘
┌──────────────────────────────────────────────┐
│附表二：本案警方查獲槍盒後於現場開啟槍盒過程之現場採證光碟之本院勘驗光碟結果                │
├──┬──────┬──────────────────┬─────────────────┤
│編號│光碟時間    │ 對話內容                           │情狀描述                          │
├──┼──────┼──────────────────┼─────────────────┤
│ 一 │自0 分0 秒起│【於0 分5 秒至同分8 秒，出現對話】  │【影像內容】                      │
│    │至0 分40秒止│（田中文）你的車借他開嗎，有嗎？    │(一)螢幕上員警戊○○雙手各套一紙粉紅│
│    │            │（黃俊仁）你的車是借大頭輝嗎？      │  色塑膠袋，蹲在桌子前，正在開啟置│
│    │            │（田中文）有就有，沒有就沒有，沒關係│  於桌上之本案扣案槍盒。          │
│    │            │          啦！                      │(二)於0 分38秒至同分40秒時，將槍盒開│
│    │            │（黃俊仁）你的車我知道，有就有，沒有│  啟（開啟方式係如書本方式之從中向│
│    │            │          就沒有。                  │  兩旁打開），於0 分40秒時將槍盒開│
│    │            │（田中文）剛剛是你撞我們嗎？        │  啟完成並將開啟之槍盒攤平於桌上。│
│    │            │（庚○○）不是，真的不是。          │(三)該開啟之槍盒置於桌上之該面，該面│
│    │            │（王進德）沒關係，沒關係，你不要說一│  槍盒內置有用透明夾鏈帶包裝之物品│
│    │            │          大堆，到時候大家翻臉就沒意│  （隱約可見為槍枝及一包子彈），夾│
│    │            │          思。                      │  鏈帶下方底色為白色似有物品壓於該│
│    │            │（庚○○）不是我。                  │  包夾鏈袋下（即下述本案扣案白色手│
│    │            │                                    │  套）。開啟之槍盒之另一面係懸空，│
│    │            │                                    │  無任何物品在內。                │
│    │            │                                    │(四)開啟過程中戊○○手均套塑膠袋，未│
│    │            │                                    │  碰觸盒內物品。                  │
├──┼──────┼──────────────────┼─────────────────┤
│二  │自0 分41秒起│【多名員警之間的對話】              │【影像內容】                      │
│    │至2 分43秒止│（子○○）制式喔。                  │(一)於0 分41至1 分00秒間，戊○○以套│
│    │            │（田中文）兩支喔。                  │  有粉紅色塑膠袋之右手，將夾鏈帶拿│
│    │            │（戊○○）一支啦。                  │  起，可見壓於夾鏈袋下方之物品為本│
│    │            │（田中文）兩支彈匣，改的。          │  案扣案白色手套，之後，戊○○再將│
│    │            │（王進德）是不是改的，別動，別拆，照│  夾鏈袋之另一面擺放在原拿起位置而│
│    │            │          相，回去做採證，那個，智偉│  將白色手套再壓於夾鏈袋下方，檢視│
│    │            │          ，等下錄影，權利宣告給他們│  夾鏈袋內之物品，隨後自桌旁站起。│
│    │            │          聽，他們兩個沒有要承認，他│(二)戊○○上開拿起夾鏈袋過程，手均戴│
│    │            │          們兩個坐在這邊…。        │  塑膠袋，且未拆開該夾鏈袋，過程中│
│    │            │（王進德）錄的清楚嗎？相機給我。    │  亦未將該手套拿起。              │
│    │            │（田中文）我相機沒電。              │(三)於1 分00秒至2 分7 秒間，員警對擺│
│    │            │（子○○）這五百萬畫素的。          │  在桌上，呈上開(一)狀態之開啟槍盒內│
│    │            │（王進德）五百萬的不一定比較好，我這│  之夾鏈袋拍照，於0 分39-41 秒時某│
│    │            │          五千萬，五千萬可以用。    │  員警以手套粉紅塑膠袋將夾鏈袋放置│
│    │            │（子○○）什麼五千萬？              │  該槍盒之另一面，使該槍盒內部呈一│
│    │            │（王進德）可以嗎？照的清楚嗎？      │  面放置該夾鏈袋、另一面放置色手套│
│    │            │（癸○○）清楚。                    │  ，再供周圍其他員警拍照。        │
│    │            │（王進德）關起來的時候，再照一次，那│(四)於2 分7 秒至同分43秒間，戊○○於│
│    │            │          個邊封邊錄。              │  2 分7 秒時，雙手套粉紅塑膠手套，│
│    │            │                                    │  俯身開始將槍盒關上，於2 分14秒至│
│    │            │                                    │  同分16秒間，又依指示（即左列王進│
│    │            │                                    │  德指示）將槍盒再開啟，供在場員警│
│    │            │                                    │  拍照後，再將槍盒關起，約於2 分31│
│    │            │                                    │  秒將槍盒關起完成，隨即起身，以左│
│    │            │                                    │  手拿起置於桌面之白色塑膠袋，以右│
│    │            │                                    │  手將以蓋好的槍盒，放入該白色塑膠│
│    │            │                                    │  袋內，並約於2 分43秒時將槍盒置妥│
│    │            │                                    │  於白色塑膠袋內並將袋口打結完成。│
│    │            │                                    │(五)於戊○○起身將槍盒置入塑膠袋時，│
│    │            │                                    │  可見站立其旁之員警（依勘驗期日將│
│    │            │                                    │  畫面停格在2 分40秒，供員警指認，│
│    │            │                                    │  由左至右分別為副所長王進德、員警│
│    │            │                                    │  田文中、癸○○、巡佐黃俊仁、張仁│
│    │            │                                    │  輝，而拍攝影像之員警為子○○）。│
├──┼──────┼──────────────────┼─────────────────┤
│五  │自2 分44秒起│【多名員警對話】                    │【影像內容】                      │
│    │至3 分34秒止│（田中文）權利告知先跟他們說。      │(一)於2 分47秒一員警站立於茶几左方，│
│    │            │（戊○○）來，你們涉嫌槍砲彈藥刀械  │  並進行權利告知義務。二名被告（以│
│    │            │          管制條例，得保持緘默，無須│  錄影者方向而言，穿著深色外套，並│
│    │            │          違背自己之意思陳述、得選任│  戴帽子，坐在茶几右方沙發椅上，左│
│    │            │          辯護人、得請求調查有力之證│  邊為丙○○，被告庚○○，則坐在右│
│    │            │          據。                      │  邊，穿著淡褐色外套，戴眼鏡。）均│
│    │            │（王進德）你們這件涉嫌違法槍砲彈藥刀│  坐在沙發椅上並吸食香菸，而被告郭│
│    │            │          械管制，我先跟你們說，你們│  秋輝於沙發椅上吸食香菸並注視與其│
│    │            │          有什麼不瞭解嗎？我們依照刑│  對話之員警（即畫面上站立於沙發椅│
│    │            │          事訴訟法之規定，依現行犯將│  及茶几前端，戴眼鏡、身穿深藍色外│
│    │            │          你們逮捕。                │  套之員警）。                    │
│    │            │【於3 分03秒詢問契約書，並於3 分13秒│(二)於3 分05秒，被告庚○○點頭以示明│
│    │            │加入房東之對話】                    │  瞭員警對之所說的話。            │
│    │            │（戊○○）你有契約書嗎？            │(三)至3 分34秒，錄影結束，被告庚○○│
│    │            │（田中文）你是口頭租他們，還是有簽約│  均保持沈默。                    │
│    │            │          ？                        │                                  │
│    │            │（戊○○）契約書呢？                │                                  │
│    │            │（王進德）你是有跟他說，還是怎樣？  │                                  │
│    │            │（田中文）姐啊，你有簽嗎？          │                                  │
│    │            │（丁○○）我只有用說的。            │                                  │
│    │            │（田中文）口頭說就對了，口頭約定。  │                                  │
│    │            │（王進德）口頭約定也是種契約，那嫂子│                                  │
│    │            │          ，你要配合我們調查清楚，說│                                  │
│    │            │          正經的，如果今天他們沒有，│                                  │
│    │            │          我們也不排除嫌疑是你的。  │                                  │
│    │            │（子○○）可以關掉了嗎？            │                                  │
│    │            │（王進德）那你也是一樣跟我們回去。  │                                  │
├──┼──────┴──────────────────┴─────────────────┤
│備註│被告於本院勘驗上開蒐證錄影影像前之於準備程序及審理中之答辯                            │
│    ├───────────────────────────────────────────┤
│    │（註：上開蒐證錄影影像光碟，未經警函送於檢察官，而由本院審判中由本院到場查獲員警回局確│
│    │      認後，由臺北縣政府警察局樹林分局警以該局98年5 月11日北縣警樹刑字第0980012943號函│
│    │      函送上開蒐證錄影影像，再經本院於98年6 月19日勘驗期日勘驗後，命該錄影影像內之在場│
│    │      員警製作錄影影像各該句陳述為何員警所說之譯文後，由受命法官製作勘驗報告如上表）  │
├──┼─┬─────────────────────────────────────────┤
│    │一│97年10月17日準備程序之答辯（參見同日準備程序筆錄第4 頁）                          │
│    ├─┼─────────────────────────────────────────┤
│    │  │（問一）警察拿出來什麼盒子後，打開盒子後內裝物的情形？（答）打開盒子裡面有一支槍、│
│    │  │        子彈及一個彈夾，盒子是黑色的，槍沒有再用其他東西包起來。                  │
│    │  │（問二）依卷內之採證照片，為何與你所辯不符？（答）就是如我剛才所述，盒子裡面有直接│
│    │  │        放槍及彈夾，盒子是放在一個塑膠袋裡，盒子是四方形，盒子裡面是什麼樣子，我不│
│    │  │        記得，就是打開裡面有一支槍及彈夾。                                        │
│    ├─┼─────────────────────────────────────────┤
│    │二│97年12月10日審判期日於證人即員警癸○○證述本案查獲槍盒經過及上開蒐證錄影影像所示之│
│    │  │員警戊○○開啟槍盒過程之答辯（參見同日審判筆錄第8 頁）                            │
│    ├─┼─────────────────────────────────────────┤
│    │  │（問）對證人癸○○之證言有何意見？（提示並告以要旨）                              │
│    │  │（答）我那天都在監理站，他們到監理站時，我確實在那邊，我們那邊有好幾台車。他們先在│
│    │  │      後陽台那邊，當場有丁○○、丙○○，我也在場，等他們東西拿出來叫我過去打開那個│
│    │  │      盒子，是他們叫我打開的，他叫我從塑膠袋中拿出盒子，我盒子拿出來，他們叫我打開│
│    │  │      ，可是上面有手套，我手套先拿開。                                            │
└──┴─┴─────────────────────────────────────────┘
┌──────────────────────────────────────────────┐
│附表三：被告庚○○於警詢、偵訊及審理中之各次答辯                                            │
├──┬───────────────────────────────────────────┤
│編號│各次答辯之內容                                                                        │
├──┼───────────────────────────────────────────┤
│ 一 │97年2 月5 日警詢筆錄                                                                  │
├──┼─┬─────────────────────────────────────────┤
│    │(一)│查獲經過部分（97年度偵字第6226號卷，第10頁第十七行至第12頁第十七行部分）              │
│    ├─┼─────────────────────────────────────────┤
│    │  │（問一）警方如何查獲你涉嫌違反槍砲管制條例？（答）我當時於民國97年2 月4 日晚上18-1│
│    │  │        9 時間，到臺北縣樹林市○○街61巷30弄8 號4 樓內，當時我自己一個人前往，進到│
│    │  │        屋內時，當時只有屋主丁○○（年籍略）在家，我當時跟她聊了一會後便離去，後來│
│    │  │        於民國97年2月4 日22 時 許，詳細時間我忘了，當時我開車要到樹林監理站旁找朋 │
│    │  │        友，當時我在監理站的路旁遇到己○○，當時我們在聊天，後來己○○接到一通手機│
│    │  │        電話，接完後便跟我說：有警察到臺北縣樹林市○○街61巷30弄8 號4 樓臨檢，當時│
│    │  │        己○○便以他的手機撥好一通手機電話後，叫我跟綽號「阿平」的男子說：「叫『阿│
│    │  │        平』把放在臺北縣樹林市○○街61巷30弄8 號4 樓內的黑色塑膠盒藏起來」，還跟我│
│    │  │        說「這樣跟『阿平』說他就知道該如何做了」，當時我便照己○○的話如實轉達，後│
│    │  │        來己○○還叫我開車到「臺北縣樹林市○○街61巷30弄8 號4 樓」附近看看臨檢的警│
│    │  │        察走了沒，當時我便開車前往查看，當時我沒發現有警察，便開車回監理站附近找張│
│    │  │        志成，當時警察便隨後到達將我攔下，當時己○○還坐在他的轎車內「車號：3912-Q│
│    │  │        U 」，當警方將我攔下時，己○○便當場駕車逃逸，當時我便同意主動配合警方到臺│
│    │  │        北縣樹林市○○街61巷30弄8 號4 樓內查看，當時還有屋主丁○○（年籍略）及我朋│
│    │  │        友丙○○（年籍略）都在房子外面，當時警方經屋主丁○○同意下入內查看，因當時│
│    │  │        丁○○因沒帶鑰匙，無法進入，還是丁○○打電話給她睡在屋內的兒子顏宏益（年籍│
│    │  │        略），由顏宏益開門後，我們與警方才一同進入，當時警方在我及丁○○、丙○○的│
│    │  │        面前，當場在後陽台洗衣機旁邊，查獲一個黑色塑膠盒，內有制式黑色手槍一支（捷│
│    │  │        克製CA75B 型、槍身號碼已磨除）、手槍彈夾2 個（一長彈夾、一短彈夾）、9mm子 │
│    │  │        彈24顆（子彈批號：LUGERRA107、含4 顆平口彈）、塑膠手套一雙，當時我嚇一跳，│
│    │  │        便主動向警方坦承說，己○○有打一通手機電話，並叫我跟綽號「阿平」的男子說；│
│    │  │        「叫他把放在臺北縣樹林市○○街61巷30弄8 號4 樓裡面的黑色塑膠盒藏起來」還跟│
│    │  │        我說：「這樣跟『阿平』說他就知道該如何做了」一事。                        │
│    │  │（問二）當時你在電話中向何人說：「將黑色塑膠盒藏起來」一事？（答）向綽號「阿平」的│
│    │  │        男子說的。                                                                │
│    ├─┼─────────────────────────────────────────┤
│    │(二)│撥接電話部分（97年度偵字第6226號卷，第12頁第二、三問）                            │
│    ├─┼─────────────────────────────────────────┤
│    │  │（問一）該黑色塑膠盒，內有制式黑色手槍一支（捷克製CZ75B 型、槍身號碼已磨除）、手槍│
│    │  │        彈夾2 個（一長彈夾、一短彈夾）、制式9mm 子彈24顆（號碼LUGERRA107、含4 顆平│
│    │  │        口彈）、塑膠手套一雙，為何人所有？是否曾看過何人拿過？（答）我不知道是誰的│
│    │  │        ，但己○○有要我在電話中向人說：「將黑色塑膠盒藏起來」一事，所以我想是張志│
│    │  │        成的，不然幹嘛有警察臨檢要藏起來。沒有。                                  │
│    │  │（問二）為何你要幫己○○向綽號「阿平」的男子說：「將黑色塑膠盒藏起來」一事？為何張│
│    │  │        志成不自己說？（答）當時己○○有接到另一通手機電話，所以將手機拿給我，要我│
│    │  │        才幫他說。不知道。                                                        │
├──┼─┴─────────────────────────────────────────┤
│ 二 │庚○○於各次偵訊中之答辯                                                              │
├──┼─┬─────────────────────────────────────────┤
│    │(一)│97年2 月5 日內勤訊問之答辯（97年度偵字第6226號卷，第72頁第一、二問所示）          │
│    ├─┼─────────────────────────────────────────┤
│    │  │（問一）97/2/5凌晨警察在臺北縣樹林市○○街61巷30弄8 號4 樓後陽台查到的槍枝從何而來│
│    │  │        ？（答）我不知道，我是97/2/4晚上11、12點在監理所那裡找朋友豆花、己○○，後│
│    │  │        來己○○打電話出去，正要通話時，另一支手機有電話進來，他就把原來那支手機交│
│    │  │        給我，叫我跟阿平講，叫他把盒子藏起來，我就照他的話陳述。阿平在打麻將，阿平│
│    │  │        叫丙○○聽電話，我叫丙○○把洗衣機上的盒子藏起來。                        │
│    │  │（問二）他為何要叫你把盒子藏起來？答：我到監理所附近，己○○說有警察到臺北縣樹林市│
│    │  │        千歲街61巷30弄8 號4 樓臨檢，之後他就撥電話叫我幫他講。                    │
│    ├─┼─────────────────────────────────────────┤
│    │(二)│97年5 月28日偵訊之答辯（97年度偵字第6226號卷，第134頁）                           │
│    ├─┼─────────────────────────────────────────┤
│    │  │        【本次併有丙○○、丁○○在場接受偵訊，於訊問丙○○完畢後】                │
│    │  │（問一）有何意見？（答）是一個「大胖明」打電話給丙○○的，之後他因為在接另外一通電│
│    │  │        話，所以才叫我去跟「阿平」講的，要「阿平」把東西藏起來，但是因為「阿平」在│
│    │  │        賭博，所以才叫丙○○處理。                                                │
│    │  │（問二）知否是槍？答：不知道。                                                    │
│    │  │（問三）是否知道「大胖明」及「阿平」的年籍？（答）「大胖明」姓劉，叫劉嘉明，「阿平│
│    │  │        」我不曉得。                                                              │
│    ├─┼─────────────────────────────────────────┤
│    │(三)│97年8 月4 日偵訊之答辯（97年度偵字第6226號卷，第148頁至第150頁部分）              │
│    ├─┼─────────────────────────────────────────┤
│    │  │        【本次併有己○○在場接受偵訊】                                            │
│    │  │（問一）想出來「大胖明」及「阿平」的年籍了嗎？（答）我的警詢筆錄是配合丙○○製作的│
│    │  │        。（問）什麼意思？（答）丙○○在警詢筆錄說我打電話給他，所以我配合他說我打│
│    │  │        電話給他，叫他藏一盒東西。                                                │
│    │  │（問二）那實際情況是什麼？（答）實情是警察來找我，帶我去現場，當時丙○○已經被警察│
│    │  │        控制了，警察就去後方找出一把槍。（問）那槍到底是誰的？（答）一個叫「阿平」│
│    │  │        或者「大胖明」的。                                                        │
│    │  │（問三）（提示內勤偵訊筆錄）到現在還亂講話，你在內勤偵訊時不是說己○○把手機交給你│
│    │  │        ，叫你 跟「阿平」說，叫你把盒子藏起來，為何現在又說是「大胖明」及「阿平」 │
│    │  │        叫你打電話把槍藏起來？（答）我是配合丙○○的筆錄寫的。（問）那為何到內勤檢│
│    │  │        察官面前還是這樣說？（答）我不敢翻口供。                                  │
│    │  │（問四）那槍到底是誰的？（答）我不知道。（問）我再問你一次，槍到底誰的？（答）是周│
│    │  │        廷瑋的。（問）丙○○說他只是聽你們的話，把槍藏起來而已？（答）地方是丙○○│
│    │  │        租的，賭場也是他開的，他怎麼可能是小弟。（問）再問你一次，槍是誰的？（答）│
│    │  │        是丙○○的，不關我的事。                                                  │
│    │  │        【經訊問己○○而由己○○否認有撥打電話與「阿平」等語後】                  │
│    │  │（問五）到底是誰指示你通知丙○○藏槍？（答）我沒有通知他。                        │
│    │  │（問六）那為何警詢、內勤都說你有打電話給丙○○要他藏盒子？（答）當時是配合丙○○製│
│    │  │        作筆錄的。                                                                │
│    ├─┼─────────────────────────────────────────┤
│    │(四)│97年8月18日偵訊之答辯（97年度偵字第6226號卷，第155頁第四行至十八行部分）            │
│    ├─┼─────────────────────────────────────────┤
│    │  │        【本次併有丙○○、己○○、員警王志文、癸○○、子○○在場接受偵訊；經訊問員│
│    │  │        警三人、丙○○後】                                                        │
│    │  │（問一）在警詢及內勤檢察官筆錄是否實在？（答）不實在。（問）有什麼地方不實在？（答│
│    │  │        ）我沒有打電話，是「阿平」打電話出來，叫我打電話給丙○○，叫我跟丙○○說，│
│    │  │        把一個白色塑膠袋收起來。                                                  │
│    │  │（問二）你之前不是一直否認根本沒有打電話給丙○○藏東西的情況？（答）我是沒有打，是│
│    │  │        「阿平」打電話出來的。                                                    │
│    │  │（問三）那到底有無跟丙○○說，要把白色塑膠袋藏起來？（答）有。（問）那為何之前都說│
│    │  │        沒有？（答）我不會講。                                                    │
│    │  │（問四）既然「阿平」及丙○○同在搜索地點，為何還需要「阿平」打電話出來，叫你叫周廷│
│    │  │        瑋把東西藏起來？（答）因為「阿平」跟丙○○不熟，所以只是我跟丙○○講一下。│
├──┼─┴─────────────────────────────────────────┤
│ 三 │審理中之答辯                                                                          │
├──┼─┬─────────────────────────────────────────┤
│    │(一)│97年10月17日準備程序之答辯（參見同日準備程序筆錄第2 至4 頁）                      │
│    ├─┼─┬───────────────────────────────────────┤
│    │  │1.│就查獲過程之答辯                                                              │
│    │  ├─┼───────────────────────────────────────┤
│    │  │  │（問一）請被告陳述關於本件之答辯要旨。（答）是己○○打電話給丙○○，打通了之後│
│    │  │  │        ，他叫我跟丙○○講東西收好，我本來以為幫人家講一句話應該沒怎樣，我希望│
│    │  │  │        能夠傳喚己○○跟丙○○，我要跟他們對質，那個東西是己○○的。（問）你所│
│    │  │  │        稱的那個東西是什麼？（答）我不知道。我只知道當時警察是要去抓賭，己○○│
│    │  │  │        叫我這樣跟丙○○講，我以為他是要收牌子或賭具。                        │
│    │  │  │（問二）你如何知道警察要去抓賭？（答）是丙○○打電話告訴我，他要拜託我開車到樓│
│    │  │  │        下巡一巡，看警察還有沒有在樓下。（問）他有無說警察要來抓賭？（答）我被│
│    │  │  │        抓那天，當時我人跟我女朋友辛○○臺北縣樹林監理站那邊，丙○○人在樹林市│
│    │  │  │        千歲街61巷30弄8 號4 樓那裡，他打電話叫我開車到上開千歲街那邊逛一下，看│
│    │  │  │        警察還有無在他家樓下，然後再打電話給他，後來我逛一逛又回監理所那裡我朋│
│    │  │  │        友甲○○在那裡有租一間房子，我回到那邊，甲○○也在那邊，約過沒有5 分鐘│
│    │  │  │        ，己○○打電話給我，問我有無在甲○○那裡，我說有，過沒有多久，己○○就│
│    │  │  │        跟他女朋友一起上來，他女朋友的名字我不知道，己○○來了之後就告訴我說他│
│    │  │  │        從上開千歲街丙○○的房子跑下來，剛好有警察要圍捕他，他就開車跑掉了，他│
│    │  │  │        說應該警察還在樓下，後來他就在甲○○的房子裡面打電話給丙○○，他那隻電│
│    │  │  │        話打通後，剛好他另一支電話響起，他叫我跟丙○○講說警察還在樓下，叫周廷│
│    │  │  │        瑋把東西收好，我就跟丙○○講說「把東西收好，警察還在樓下」，講完後，我│
│    │  │  │        、我女朋友、己○○、己○○女朋友及甲○○還是在甲○○家裡，我講完那通電│
│    │  │  │        話後，己○○還在講電話，等他講完我、我女朋友、己○○及己○○的女朋友就│
│    │  │  │        要回去，我們是各自開車來，我坐在車上等我女朋友時，警察就過來，拿槍出來│
│    │  │  │        要抓人，己○○及他女朋友坐在另一台車上，他們二人就跑掉了。            │
│    │  ├─┼───────────────────────────────────────┤
│    │  │2.│就開啟扣案黑色槍盒後之盒內物品之答辯                                          │
│    │  ├─┼───────────────────────────────────────┤
│    │  │  │參見附表二備註欄一所示。                                                      │
│    ├─┼─┴───────────────────────────────────────┤
│    │(二)│審判期日之答辯                                                                    │
│    ├─┼─┬───────────────────────────────────────┤
│    │  │1.│97年12月10日審判期日就由何人開啟扣案黑色槍盒之答辯（參見同日審判筆錄第8 頁）  │
│    │  ├─┼───────────────────────────────────────┤
│    │  │  │於證人即員警癸○○證述本案查獲槍盒經過及附表二之蒐證錄影影像所示之員警戊○○開│
│    │  │  │啟槍盒過程後之答辯，參見附表二備註二所示。                                    │
│    │  ├─┼───────────────────────────────────────┤
│    │  │2.│98年9 月9 日審判期日就被訴事實之答辯（參見同日審判筆錄第19頁至第20頁）        │
│    │  ├─┼───────────────────────────────────────┤
│    │  │  │（問一）就被訴事實有何意見？（告知起訴事實部分略）（答）槍跟子彈不是我放在那邊│
│    │  │  │        的。                                                                  │
│    │  │  │（問二）2 月5 日凌晨你在何處？（答）我在監理站那邊，我是前一天的中午或下午開林│
│    │  │  │        淑瓊的車到監理站那邊，住址我不清楚，就沒有離開了。（問）為何你在警詢中│
│    │  │  │        說你2 月4 日晚上6 、7 點有到千歲街那邊，還跟丁○○聊天，是到晚上10點開│
│    │  │  │        車到監理站找朋友？（答）跟丁○○聊天是在到監理站之前。                │
│    │  │  │（問三）己○○有無跟你講什麼事？（答）己○○叫我打電話進去給千歲街裡面的人，是│
│    │  │  │        警察在5 日凌晨來抓我前10分鐘左右，他跑過來跟我講的，叫我打電話給裡面的│
│    │  │  │        人說，把壹個手提塑膠袋拿到後面去放。（問）有無講洗衣機？（答）沒有。  │
└──┴─┴─┴───────────────────────────────────────┘
上列正本證明與原本無異。
如不服本判決，應於判決送達後10日內敘明上訴理由，向本院提
出上訴狀 (應附繕本) ，上訴於臺灣高等法院。其未敘述上訴理
由者，應於上訴期間屆滿後20日內向本院補提理由書「切勿逕送
上級法院」。
                                  書記官  楊雅芳
中    華    民    國    98    年    10    月    5     日
附錄：本案論罪科刑法條全文
槍砲彈藥刀械管制條例 (民國 98 年 05 月 27 日修正)
第    7    條
未經許可，製造、販賣或運輸火砲、肩射武器、機關槍、衝鋒槍
、卡柄槍、自動步槍、普通步槍、馬槍、手槍或各類砲彈、炸彈
、爆裂物者，處死刑、無期徒刑或七年以上有期徒刑；處徒刑者
，併科新臺幣三千萬元以下罰金。
未經許可，轉讓、出租或出借前項所列槍砲、彈藥者，處無期徒
刑或五年以上有期徒刑，併科新臺幣一千萬元以下罰金。
意圖供自己或他人犯罪之用，而犯前二項之罪者，處死刑或無期
徒刑；處徒刑者，併科新臺幣五千萬元以下罰金。
未經許可，持有、寄藏或意圖販賣而陳列第一項所列槍砲、彈藥
者，處五年以上有期徒刑，併科新臺幣一千萬元以下罰金。
意圖供自己或他人犯罪之用，以強盜、搶奪、竊盜或其他非法方
法，持有依法執行公務之人所持有之第一項所列槍砲、彈藥者，
得加重其刑至二分之一。
第一項至第三項之未遂犯罰之。
第   12    條
未經許可，製造、販賣或運輸子彈者，處一年以上七年以下有期
徒刑，併科新台幣五百萬元以下罰金。
未經許可，轉讓、出租或出借子彈者，處六月以上五年以下有期
徒刑，併科新台幣三百萬元以下罰金。
意圖供自己或他人犯罪之用，而犯前二項之罪者，處三年以上十
年以下有期徒刑，併科新台幣七百萬元以下罰金。
未經許可，持有、寄藏或意圖販賣而陳列子彈者，處五年以下有
期徒刑，併科新台幣三百萬元以下罰金。
第一項至第三項之未遂犯罰之。


司法院資訊處製作；財團法人民間司法改革基金會備份。
